【裁判字號】    98,易緝,162
【裁判日期】    980921
【裁判案由】    傷害
【裁判全文】
臺灣臺北地方法院刑事判決             98年度易緝字第162號
公  訴  人  臺灣臺北地方法院檢察署檢察官
被      告  乙○○
上列被告因傷害案件，經檢察官聲請簡易判決處刑（96年度偵字
第5998號），本院認不宜以簡易判決處刑（97年度簡字第573 號
），改依通常訴訟程序審理並判決如下：
    主  文
乙○○傷害人之身體，處拘役肆拾日，如易科罰金，以新臺幣壹
仟元折算壹日；減為拘役貳拾日，如易科罰金，以新臺幣壹仟元
折算壹日。
    事  實
一、乙○○與其男友林清藤於民國95年12月間向房東甲○○承租
    其位於台北市松山區○○○路○ 段23巷4 號之5 、之6 房地
    ，準備經營藥膳養生店之用，嗣於96年1 月15日上午11時許
    ，乙○○與甲○○在上址3 號前，因招牌懸掛問題發生糾紛
    ，乙○○竟基於傷害之犯意，徒手毆打甲○○下巴、左胸、
    頭皮，致甲○○受有左側頭皮、左側下頜鈍挫傷、左前胸挫
    瘀傷等傷害。
二、案經被害人甲○○訴由臺北市政府警察局松山分局報告臺灣
    臺北地方法院檢察署檢察官偵查後聲請簡易判決處刑。
    理  由
一、本件被告乙○○對於檢察官起訴書所提人證、物證之證據能
    力均不加以爭執，而本院審核該等證據資料作成之情形，亦
    無不具證據能力之情況，則該等證據自有證據能力，合先敘
    明。
二、經本院訊問後，被告乙○○固坦承曾於前述時、地與告訴人
    甲○○發生爭執等情，惟矢口否認有何公訴意旨所指之犯行
    ，辯稱：告訴人說伊有打他，但告訴人也有打伊，伊也因此
    受傷等語。
三、上述事實，業據證人即告訴人甲○○於警詢、偵訊時均證述
    屬實；而證人即現場目擊者王美蘭亦於偵訊時結證稱：當日
    被告、告訴人在伊之店門口為了看板之事吵架，有看到被告
    舉手揮打之動作，有無打到頭部則不清楚，至於告訴人則無
    動手之情形等語（偵卷第89頁）；又告訴人當天因此受有左
    側頭皮、左側下頜鈍挫傷、左前胸挫瘀傷等傷害，隨即於當
    日上午11時3 分許向臺北市政府警察局松山分局報案，並前
    往國軍松山總醫院就診等情，亦有受理各類案件紀錄表（偵
    卷第5 頁）、診斷證明書（偵卷第17頁）等件在卷可證；另
    被告同時告訴甲○○傷害罪嫌，已因罪嫌不足經臺灣臺北地
    方法院檢察署檢察官於96年12月21日以罪嫌不足為不起訴處
    分之情，亦有該不起訴處分書附卷可證。綜此，由前述證人
    證詞及相關書證等證據，足證被告確有公訴意旨所指之犯行
    ，被告所辯無非係卸責之詞，不足採信。是本件事證明確，
    被告犯行堪以認定，應予依法論科。
四、核被告所為，係犯刑法第277 條第1 項之普通傷害罪。爰審
    酌：(一)智識程度：被告係國中畢業之學歷，原以從事藥膳餐
    飲為業；(二)平日之關係：被告與告訴人為剛認識不久之房東
    、房客關係；(三)犯罪動機、目的與手段：案發當日被告表示
    欲在承租房屋之2 樓懸掛招牌廣告，告訴人表示2 樓非其所
    得決定，被告即徒手毆打告訴人；(四)所生危害：被告所為造
    成告訴人受有前述傷害，危害非輕；(五)犯後態度：被告於警
    詢及本院審理時均未能坦承犯行等一切情狀，量處如主文所
    示之刑，並諭知易科罰金之折算標準。又被告經檢察官提起
    公訴後，雖經本院通緝，惟本院對被告發布通緝之時間為97
    年4 月18日，此有通緝書在卷可稽，與中華民國九十六年罪
    犯減刑條例第5 條規定: 「本條例施行前，經通緝而未於中
    華民96年12月31日以前自動歸案接受偵查、審判或執行者，
    不得依本條例減刑。」不合，仍應予以減刑，爰依中華民國
    九十六年罪犯減刑條例第2 條第1 項第3 款，減其宣告刑2
    分之1 ，並諭知易科罰金之折算標準。
據上論結，應依刑事訴訟法第284 條之1 、第299 條第1 項前段
，刑法第277 條第1 項、第41條第1 項前段，刑法施行法第1 條
之1 ，中華民國96年罪犯減刑條例第2 條第1 項第3 款、第7 條
、第9條 ，判決如主文。
本案經檢察官申心蓓到庭執行職務。
中    華    民    國    98    年    9     月    21    日
                        刑事第六庭法  官  林孟皇
本正本證明與原本無異。
如不服本判決應於收受送達後10日內向本院提出上訴書狀，並應
敘述具體理由；其未敘述上訴理由者，應於上訴期間屆滿後20日
內向本院補提理由書（均須按他造當事人之人數附繕本）「切勿
逕送上級法院」。告訴人或被害人如對於本判決不服者，應具備
理由請求檢察官上訴，其上訴期間之計算係以檢察官收受判決正
本之日期為準。
                                  書記官  楊雅鈞
中    華    民    國    98    年    9     月    21    日
附錄本案論罪科刑法條全文：
中華民國刑法第277條（普通傷害罪）
傷害人之身體或健康者，處三年以下有期徒刑、拘役或一千元以
下罰金。
犯前項之罪因而致人於死者，處無期徒刑或七年以上有期徒刑；
致重傷者，處三年以上十年以下有期徒刑。


司法院資訊處製作；財團法人民間司法改革基金會備份。
